# 请教陈版主和各位高手关于权益法下长期股权投资的问题

提问人：橙小落 时间：2016-12-14 15:57:44
陈版及各位高手好，小弟目前有一个关于权益法长投的问题想请教各位。
集团内A公司持有一家公司50%的股权，且按权益法核算，截止到现在长期股权投资按照比例确认账面余额为零，目前一直在表外按比例确认损益。现在A公司将这家公司以 5000 万的价格转让给母公司B，双方该如何做账啊？A公司按照账面余额（ 0 ）转出，确认5000 万投资收益，B公司正常确认 5000 万长投？那之前在表外记录的亏损该如何处理？B公司是不是重新开始按比例确认损益调整长投？这笔属于内部交易，那么合并报表该如何抵消这部分的内部交易呢？

回答人：chenyiwei
首先考虑：将资不抵债的被投资企业股权按 5000 万元价格转给母公司，是否公允？是否包含了母公司变相对子公司资本性投入的权益性交易因素？

提问人：橙小落 时间：2016-12-23 14:18:05
陈版，价格是否公允，对于上市公司来说会否有影响？

回答人：chenyiwei
上市公司对此类不公允的关联交易特别敏感，请务必谨慎处理。